臺灣臺中地方法院刑事判決　94年度交訴字第97號
公　訴　人　臺灣臺中地方法院檢察署檢察官
被　　　告　乙○○
選任辯護人　劉錦勳律師
　　　　　　賴鴻鳴律師
上列被告因業務過失致死案件，經檢察官提起公訴（九十四年度
偵字第九一七九號），本院合議庭裁定適用簡式審判程序，判決
如下：
    主    文
乙○○從事業務之人，因業務上之過失致人於死，處有期徒刑壹
年。
    犯罪事實
一、乙○○係偉通汽車貨運有限公司之營業大貨車司機，為從事
    駕駛業務之人，於民國九十四年四月十八日上午，駕駛車號
    ＩＰ─Ｇ○八號營業大貨車，經由臺中市○○○○道駛入國
    道一號高速公路南向車道行駛，迄於同日上午十時四十分許
    ，行駛至國道一號高速公路南向一百八十二公里四百公尺處
    時，本應注意汽車行駛時，駕駛人應注意車前狀況，並隨時
    採取必要之安全措施；汽車在雙向四車道行駛變換車道時，
    應讓直行車先行，並注意安全距離及汽車在高速公路行駛途
    中，不得驟然或任意變換車道，如欲超越前車或變換車道時
    ，應先顯示方向燈告知前後車輛，並保持安全距離及間隔，
    方得超越或變換車道。且當時天候晴、日間自然光線、國道
    高速公路、直路、柏油路面乾燥無缺陷、亦無障礙物、視距
    良好，依當時情形，亦無不能注意之情事，竟疏未注意，任
    意由加速車道變換進入主線車道時，致其所駕車身之左後方
    擦撞同向由李宗熹駕駛車號Ｑ九─六九七號大貨車車身之右
    側中央，李宗熹因此人車翻覆當場摔出車外受有嚴重腦挫傷
    、頭部外傷併頭骨骨折之傷害，經送醫後仍於九十四年四月
    十八日上午十時四十三分許不治死亡。乙○○於犯罪後，有
    偵查權限之人知悉犯罪人之前，主動向到場處理事故員警陳
    明自己係肇事者，並陳述肇事經過，自首接受裁判。
二、案經被害人李宗熹之妻甲○○告訴臺灣臺中地方法院檢察署
    檢察官偵查起訴。
    理    由
一、訊據被告乙○○於本院審理時對於上開犯罪事實坦承不諱，
    核與被害人之妻甲○○指訴情節相符，並有交通事故調查報
    告表（一）（二）、道路交通事故現場圖、現場照片十六張
    附卷可稽。而本件車禍被害人因此受傷死亡，亦經臺灣臺中
    地方法院檢察署檢察官督同檢驗員相驗屬實，製有相驗筆錄
    、相驗屍體證明書、驗斷書在卷足憑。按汽車行駛時，駕駛
    人應注意車前狀況，並隨時採取必要之安全措施；汽車在雙
    向四車道行駛變換車道時，應讓直行車先行，並注意安全距
    離；汽車在高速公路行駛途中，不得驟然或任意換車道，如
    欲超越前車或變換車道時，應先顯示方向燈告知前後車輛，
    並保持安全距離及間隔，方得超越或變換車道。道路交通安
    全規則第九十四條第三項、第九十八條第一項第六款、高速
    公路管制規則第十一條分別定有明文，被告為領有駕駛執照
    之駕駛人，對於上開規定自應知之甚稔，並予注意，而依卷
    附之交通事故調查報告表（一）所載，本件事故發生當時天
    候晴、日間自然光線、國道高速公路、直路、柏油路面乾燥
    無缺陷、亦無障礙物、視距良好，依當時情形，並無不能注
    意之情事，被告竟疏未注意及此，貿然由加速車道變換進入
    主線車道時，致其所駕車身之左後方擦撞同向由被害人李宗
    熹所駕駛車號Ｑ九─六九七號大貨車車身之右側中央，被害
    人因此人車翻覆當場摔出車外受有嚴重腦挫傷、頭部外傷併
    頭骨骨折之傷害，經送醫後不治死亡，被告任意變換車道以
    致肇事，足見被告之駕車行為，顯有過失。況本件經送請臺
    灣省臺中市區車輛行車事故鑑定委員會鑑定及臺灣省車輛行
    車事故覆議鑑定委員會覆議結果，亦持相同看法，有臺灣省
    臺中市區車輛行車事故鑑定委員會九十四年九月二十一日中
    市行字第○九四五四○二○九二號函附鑑定意見書及臺灣省
    車輛行車事故覆議鑑定委員會九十四年十一月七日府覆議字
    第○九四○一○○七一九號覆議函在卷可稽，益證被告之行
    為有過失，被告於本院中之自白應與事實相符。而被告之過
    失行為與被害人之死亡間具有相當因果關係。因而認本件事
    證明確，被告過失致死之犯行洵堪認定。
二、被告乙○○係係偉通汽車貨運有限公司之營業大貨車司機，
    業據被告供承明確，為從事駕駛業務之人，其於執行業務中
    肇事致人於死，核被告所為係犯刑法第二百七十六條第二項
    之業務過失致死罪。被告於犯罪後，有偵查權限之人知悉犯
    罪人之前，主動向到場處理事故員警陳明自己係肇事者，並
    陳述肇事經過，有警詢筆錄在卷可佐，為對於未發覺之犯罪
    自首接受裁判，應依刑法第六十二條前段之規定，減輕其刑
    。爰審酌被告之過失為本件之肇事原因，被害人並無肇事因
    素，被害人因本件車禍死亡，所生危害重大，被告肇事後於
    本院審理時坦承犯行，犯後態度尚稱良好，然肇事後迄未能
    與被害人家屬達成民事和解並賠償損害等一切情狀，量處如
    主文所示之刑。又公訴人雖認被告前有竊盜、殺人未遂等前
    科，素行不佳，其仗勢所駕貨車體積龐大，橫行高速公路，
    貌視他車路權，嚴重危害道路安全，其於本件犯後又飾詞否
    認，拒不與被害人家屬和解，顯乏悔意，請求量處有期徒刑
    二年六月等語，然本院斟酌被告依卷附臺灣高等法院被告前
    案紀錄表所載雖確實有殺人未遂等前科，然該等案件均係被
    告於六十九年至七十一年間所犯，迄今已逾二十年，且本件
    被告為過失犯罪，本院認公訴人具體求刑有期徒刑二年六月
    尚屬過重，附此敘明。
據上論斷，應依刑事訴訟法第二百七十三條之一第一項、第二百
九十九條第一項前段，刑法第二百七十六條第二項、第六十二條
前段，罰金罰鍰提高標準條例第一條前段，判決如主文。
本案經檢察官李斌到庭執行職務。
中　　華　　民　　國　　94　　年　　12　　月　　6 　　日
                  交通法庭  法　官  張清洲
以上正本證明與原本無異。
如不服本判決，應於送達後十日內向本院提出上訴狀（須附繕本
），上訴於臺灣高等法院臺中分院。
                            書記官　沈筱玲
中　　華　　民　　國　　94　　年　　12　　月　　6 　　日
附錄論罪科刑法條
中華民國刑法第二百七十六條
因過失致人於死者，處二年以下有期徒刑、拘役或二千元以下罰
金。
從事業務之人，因業務上之過失犯前項之罪者，處五年以下有期
徒刑或拘役，得併科三千元以下罰金。
